【裁判字號】    98,審易,3623
【裁判日期】    990205
【裁判案由】    傷害
【裁判全文】
臺灣高雄地方法院刑事判決            98年度審易字第3623號
公  訴  人  臺灣高雄地方法院檢察署檢察官
被      告  丙○○
            乙○○
            丁○○
            甲○○
上列被告因傷害案件，經檢察官提起公訴（98年度偵字第26402
號、98年度偵字第29109號），本院判決如下：
    主  文
本件公訴不受理。
    理  由
一、公訴意旨略以：被告丙○○、乙○○分別係被告丁○○之弟
    、妹，被告甲○○則係被告丁○○之子。緣被告丙○○及乙○○於民國98年4 月19日下午3 時46時許，撥打電話告知被
    告丁○○，欲前往被告丁○○位於高雄市新興區○○○路
    311 號住處整理父母物品，嗣被告乙○○在場因與被告丁○○就是否簽立字據發生口角爭執，被告丙○○與乙○○姐弟
    、被告丁○○與甲○○父子竟分別共同基於傷害人身體之犯
    意聯絡，彼此相互出手支援，並以徒手互相拉扯推擠，因而
    造成被告丙○○受有臉部挫傷、腦震盪、頸部挫傷合併聲音
    沙啞、胸部挫傷、多處擦傷等傷害；被告乙○○受有額頂疼
    痛、雙頰疼痛、右前胸疼痛、下背及臀部疼痛、右掌瘀傷等
    傷害；被告丁○○受有左鼻側抓傷1x0.3 公分、右上背6x1
    公分抓傷、右手背腫脹瘀青2x5 公分、左手前臂紅腫2x1 公
    分、上門齒2 顆鬆動等傷害；被告甲○○受有右前額抓痕
    8x0.3 公分、左下巴抓痕1.5x0.3 公分、右頸抓痕1x0.2 公
    分、左前胸3x1 公分、2x1 公分擦傷、左上背瘀青7x4 公分
    抓痕1x0.2 公分、4.5x0.2 公分、2x0.2 公分、雙側上肢淺
    抓傷等傷害，因認被告丙○○、乙○○、丁○○、甲○○均
    涉犯刑法第277 條第1 項之傷害罪嫌等語。
二、按告訴乃論之罪，告訴人於第一審辯論終結前，得撤回其告
    訴；又告訴經撤回者，法院應諭知不受理之判決，刑事訴訟
    法第238條第1項，及第303條第3 款定有明文。
三、本件被告丙○○、乙○○、丁○○、甲○○因傷害案件，經
    檢察官提起公訴，認被告4 人均係犯刑法第277 條第1 項之
    傷害罪嫌，而依同法第287 條前段之規定，均須告訴乃論。
    茲因被告4 人業已成立和解，並於99年1 月29日共同具狀向
    本院撤回對彼此傷害案件之告訴，有和解筆錄、撤回告訴聲
    請狀各1 份附卷可稽，揆諸前揭說明，爰不經言詞辯論，逕
    為諭知不受理之判決。
據上論斷，應依刑事訴訟法第303條第3 款、第307條，判決如主
文。
中    華    民    國    99    年    2     月    5     日
                  高雄簡易庭  法  官  高增泓
以上正本證明與原本無異。
如不服本判決，應於收受送達後10日內向本院提出上訴書狀。
中    華    民    國    99    年    2     月    5     日
                              書記官  王淑娟

司法院資訊處製作；財團法人民間司法改革基金會備份。
